臺灣士林地方法院刑事裁定
111年度撤緩字第50號
聲  請  人  臺灣士林地方檢察署檢察官
受  刑  人  張世霖


上列聲請人因受刑人違反商標法案件（本院109年度審智簡字第8
 號），聲請撤銷緩刑之宣告（111年度執聲字第244號），本院
裁定如下：
    主  文
聲請駁回。                      
    理  由
一、聲請意旨略以：受刑人即被告張世霖因違反商標法案件，經
    臺灣士林地方法院於民國109年5月29日以109年審智簡字第8
    號判處拘役50日，緩刑2年，於109年7月7日確定在案。受刑
    人於緩刑期前即109年5月4日更犯商標法第97條之罪，經臺
    灣士林地方法院於110年12月2日以110年士簡字第487號判決
    判處拘役55日，於111年1月11日確定。足認原宣告之緩刑難
    收其預期效果。核該受刑人所為，已合於刑法第75條之1第1
     項第1 款所定得撤銷緩刑宣告之原因，爰依刑事訴訟法第4
    76 條規定聲請撤銷等語。
二、按刑法第75條之1 第1 項規定：「受緩刑之宣告而有下列情
    形之一，足認原宣告之緩刑難收其預期效果，而有執行刑罰
    之必要者，得撤銷其宣告：緩刑前因故意犯他罪，而在緩
    刑期內受六月以下有期徒刑、拘役或罰金之宣告確定者。
    緩刑期內因故意犯他罪，而在緩刑期內受六月以下有期徒刑
    、拘役或罰金之宣告確定者。緩刑期內因過失更犯罪，而
    在緩刑期內受有期徒刑之宣告確定者。違反第七十四條第
    二項第一款至第八款所定負擔情節重大者。」，其立法理由
    為：「現行關於緩刑前或緩刑期間故意犯他罪，而在緩刑期
    內受得易科罰金之有期徒刑之宣告者，列為應撤銷緩刑之事
    由，因認過於嚴苛，而排除第七十五條應撤銷緩刑之事由，
　　移列至得撤銷緩刑事由，俾使法官依被告再犯情節，而裁量
    是否撤銷先前緩刑之宣告；其次，如有前開事由，但判決宣
    告拘役、罰金時，可見行為人仍未見悔悟，有列為得撤銷緩
    刑之事由，以資彈性適用，爰於第一項第一款、第二款增訂
    之. . . 」，申言之，刑法第75條之1 第1 項規定係採裁量
    撤銷主義，賦予法院裁量應否撤銷之權限，而其裁量認應撤
    銷緩刑之實質要件為「足認原宣告之緩刑難收其預期效果，
    而有執行刑罰之必要」，供作審認之標準，亦即於上揭「得
    」撤銷緩刑之情形，法官應依職權本於合目的性之裁量，妥
    適審酌被告所犯前後數罪間，關於法益侵害之性質、再犯之
    原因、違反法規範之情節是否重大、被告主觀犯意所顯現之
    惡性，及其反社會性等情，是否已使前案原為促使惡性輕微
    之被告或偶發犯、初犯改過自新而宣告之緩刑，已難收其預
    期之效果，而確有執行刑罰之必要，此與刑法第75條第1 項
    所定2 款要件有一具備，即毋庸再行審酌其他情狀，應逕予
    撤銷緩刑之情形不同。
三、經查：
  ㈠按緩刑之宣告應撤銷者，由受刑人所在地或其最後住所地之
    地方法院檢察官聲請該法院裁定之，刑事訴訟法第476 條定
    有明文。本件受刑人最後住所地為新北市淡水區，有個人戶
    籍資料（完整姓名）查詢結果1 紙在卷可稽，揆諸上開規定
    ，本院就本案有管轄權，先予敘明。
  ㈡本案受刑人因違反商標法案件，經本院於109年5月29日以109
    年審智簡字第8號判決判處拘役50日，緩刑2年，於109年7月
    7日確定（以下簡稱前案）。詎受刑人於緩刑期前之107年間
    起至109年5月4日為警查獲時止，再犯商標法第97條之罪，
    經本院110年度士簡字第487號判決判處拘役55日，於111年1
    月11日確定（以下簡稱後案）等情，有上揭各案之刑事簡易
    判決及臺灣高等法院被告前案紀錄表在卷足憑，足認受刑人
    確於「緩刑期前」因故意犯他罪，而在緩刑期內受拘役之宣
    告確定，已堪認定。
  ㈢惟揆諸前揭說明，仍應審酌本案受刑人是否有「足認原宣告
    之緩刑難收其預期效果，而有執行刑罰必要」之情形，以決
    定是否撤銷其前案緩刑之宣告。本院審酌：⒈受刑人所犯上
    開2 案，其罪質、犯罪情節雖然均同屬違反商標法之案件，
    惟受刑人所犯前案之犯罪時間為107 年4月間起至108 年2 
    月25日止，其後案犯行之犯罪時間則為107年間起至109年5
    月4日，則由前開犯罪過程觀之，上開後案應係與前案同時
    所犯，只因偵查時間不同方使後案確定時間遲於前案，並非
    受刑人經前案訴追後，尚另為同類型之犯罪行為甚明；⒉受
    刑人為後案犯行時，尚無法預知前案將受緩刑之寬典，及其
    後案行為對於緩刑宣告所可能產生之影響，亦難認其主觀上
    有何枉顧法院宣告緩刑寬典而一再故意犯罪之高度反社會性
    ，或存有高度法敵對意識；⒊又其於前案中係因自始坦承犯
    行，並與告訴人達成調解，願賠償告訴人之損失，始經宣告
    緩刑，此有前案刑事判決在卷可按，故即使受刑人經宣告緩
    刑後，其因先前其他犯罪被論罪科刑，仍不足以動搖本院先
    前認為其應以暫不執行徒刑為適當之基礎，是不能認受刑人
    經前案偵審教訓，受刑人並未改過遷善，原緩刑之宣告難收
    其預期效果而有執行刑罰之必要。此外，聲請人復未舉出具
    體事例佐證受刑人原受之緩刑宣告確難收其效果，而有執行
    刑罰之必要。從而，聲請人聲請撤銷受刑人之緩刑宣告，於
    法尚有未合，應予駁回。
據上論斷，應依刑事訴訟法第220 條，裁定如主文。
中　　華　　民　　國　　111 　年　　4 　　月　　18　　日
                  刑事第五庭　　法  官  李郁屏
以上正本證明與原本無異。
如不服本裁定，應於收受送達後5日內向本院提出抗告狀。
因疫情而遲誤不變期間，得向法院聲請回復原狀。　　　　　
                                書記官  李登寶
中　　華　　民　　國　　111 　年　　4 　　月　　18　　日